【裁判字號】    98,上訴,697
【裁判日期】    980813
【裁判案由】    強盜等
【裁判全文】
臺灣高等法院臺南分院刑事判決    98年度上訴字第697號
上  訴  人  臺灣臺南地方法院檢察署檢察官
上  訴  人
即  被  告  甲○○
                    (現押於臺灣臺南看守所)
指定辯護人  本院公設辯護人  寅○○
上列上訴人因被告強盜等案件，不服臺灣臺南地方法院98年度訴
字第480號中華民國98年5月20日第一審判決（起訴案號：臺灣臺
南地方法院檢察署98年度偵字第1276號、第2126號、2940號、第
4118號、第4680號、第4697號、第4698號、第4699號、第4700號
、第4702號、第4703號、第4705號、第4706號），提起上訴，本
院判決如下：
    主  文
上訴駁回。
    事  實
一、甲○○於民國 (下同）89年間，曾犯竊盜罪，經臺灣臺南地
    方法院判處有期徒刑三月，緩刑三年，嗣因撤銷緩刑，所處
    有期徒刑三月至92年6月30日執行完畢 (不構成累犯)，猶不
    知悔改，因失業而缺款花用，竟意圖為自己不法之所有，分
    別於下列附表所示之時間、地點向附表所示之被害人為附表
    所示之犯罪行為：
    (一)於附表編號一、二之時間、地點，竊得附表編號一、二
        所示被害人所有如附表一、二所示之財物。
    (二)於附表編號三所示之夜間侵入附表編號三所示大樓內之
        停車場內，竊取巳○○所有如附表編號三所示之腳踏車
        一輛後，但甲○○欲從後門處離去時，因無感應卡無法
        順利離開，遂將該腳踏車放置在後門處而不遂。
    (三)於附表編四號至編號十七號所示之時間，以附表編號四
        至十七所示之方式竊取附表編號四號至十七號所示被害
        人所有之腳踏車得手。
    (四)甲○○於98年2月6日上午9時30分許，意圖為自己不法
        之所有，攜帶其所有並足以為兇器之尖嘴鉗一支，至臺
        南市○○路○段900號大樓（荷蘭海韻），趁該大樓保
        全人員不注意時，佯裝為住戶騎乘腳踏車逕自進入該大
        樓地下室停車場內，至該停車場內即持尖嘴鉗剪斷該棟
        大樓住戶子○○○○所有摺疊式腳踏車（廠牌：捷安特
        ）前車輪之數字鐵鍊鎖，而竊得該腳踏車後即推走出該
        大樓停車場外，至大樓外側時，即遭該處值班保全員發
        現有異即上前詢問甲○○是幾樓住戶、姓名等，甲○○
        誆稱為三樓陳姓住戶，但無法回答出全名，保全人員進
        一步詢問是否竊取住戶腳踏車時，甲○○即心虛立即騎
        乘上該竊得之腳踏車逆向行駛永華路西向東方向逃逸，
        適有保全公司所派之保全室主任己○○亦在場聽聞後，
        見甲○○騎乘腳踏車逃逸，立即騎乘機車追逐，甲○○
        沿永華路西向東方向逆向騎乘逃逸，穿越馬路後右轉育
        平路再左轉建平五街仍逆向騎乘，再右轉健康三街後左
        轉建平七街，沿途己○○一再向甲○○喊話，表明其為
        大樓保全人員，要求甲○○歸還所竊取大樓住戶腳踏車
        ，並對甲○○表示其行為是竊盜、是小偷等語，但甲○○均置不理，甚至騎乘至建平七街時即對己○○口出惡
        言，並為脫免逮捕舉起腳欲踢踹己○○所騎乘之機車，
        己○○尾追至建平七街第一路口時，以其所騎乘機車輕
        微碰撞甲○○所騎乘之腳踏車後輪處，欲攔下甲○○，
        但甲○○扶起腳踏車後仍繼續騎乘該腳踏車逃逸，至該
        路段第二路口時，己○○即以其所騎乘機車撞倒甲○○
        所騎乘腳踏車後並壓在該腳踏車上攔阻甲○○，甲○○
        仍欲逃逸，但己○○立即上前抓住甲○○衣領處，甲○○為即基於脫免逮捕及傷害之犯意，以雙手握拳猛力毆
        擊己○○頭部、眼睛等部位，因己○○緊抓住甲○○衣
        領處，甲○○竟將己○○壓制在地上，繼續毆擊己○○
        頭部、眼睛等部位，己○○眼睛受攻擊後，立即腫脹，
        視力模糊，己○○遭甲○○毆擊約10分鐘後警方據報前
        往，才制服甲○○，己○○因此受有雙眼瘀血、左結膜
        下出血、頸部及左前臂挫傷等傷害，警方當場扣得尖嘴
        鉗一支，而查悉上情。
二、案經臺南市警察局第二分局、第四分局、第五分局報請臺灣
    臺南地方法院檢察署檢察官偵查起訴。
    理  由
甲、程序部分：按被告以外之人於審判外之陳述，雖不符刑事訴
    訟法第159條之1至第159條之4之規定，而經當事人於審判程
    序同意作為證據，法院審酌該言詞陳述或書面陳述作成時之
    情況，認為適當者，亦得為證據；當事人、代理人或辯護人
    於法院調查證據時，知有刑事訴訟法第159條第1項不得為證
    據之情形，而未於言詞辯論終結前聲明異議者，視為有前項
    之同意，刑事訴訟法第159條之1、第159條之5第1項、第2項
    分別定有明文。查被告坦承犯行，對附表所示被害人壬○○
    、辰○○、巳○○、申○○、丙○○、酉○○、邱煜佳、卯
    ○○、午○○、癸○○、戊○○、戌○○、未○○、乙○○
    、庚○○、丑○○、辛○○等及證人己○○等於警、偵訊之
    證述及相關非供述證據均同意做為證據，檢察官及辯護人亦
    均同意做為證據，且均未於本院言詞辯論終結前均聲明異議
    ，本院審酌上開證據資料製作時並無何人情施壓或干擾，亦
    無不當取供，及證明力明顯過低之瑕疵，認以之做為證據應
    屬適當，故揆諸前開規定，認前揭證據資料有證據能力。
乙、實體部分：
    一、關於被告甲○○犯刑法第320條第1項、第321條第1項第
        1款及第3款部分（即附表編號第一號至編號第十七號部
        分）：
        (一)訊據上訴人即被告對於附表編號一號至編號十七號
            所示時、地，以附表所示之方法，竊取被害人壬○○等人之自小客車、腳踏車等物之事實，業據其在
            警訊、偵查、原審及本院審理中坦白承認，核與證
            人即附表所示物品遭竊之被害人壬○○、辰○○、
            巳○○、申○○、丙○○、酉○○（即被害人邱椿
            富之母親）、邱煜佳、卯○○、午○○、癸○○、
            戊○○、戌○○、未○○、乙○○、庚○○、丑○○、辛○○等人指述如附表編號一至十七所示之物
            遭被告竊取之情相符，復有證人即六合停車場管理
            員黃英哲、被告友人黃俊彰、楊育安、臺南市○區
            ○○路四段119巷22之1號大樓之管理員丁○○、萬
            安保全公司派至臺南市○○路○段400巷1號「美麗
            佳園」大樓警衛室保全員陳昶安、「皇龍第一園大
            樓」管理員楊炳山等人亦於警詢中陳述甚詳，此外
            ，並贓物認領保管單（臺南市警察局第二分局通知
            ）、指認被告單、監視器翻拍被告行竊相片及刑案
            現場相片等資料均在卷可稽。
        (二)被告甲○○此部分之自白核與事證相符，足以採信
            ，其竊盜之犯行，應可認定。
    二、關於被告犯刑法第329及第330條第1項之加重準強盜罪
        部分（即事實欄【四】號犯行部分）：
        (一)訊據上訴人即被告固坦承於98年2月6日上午9時30
            分許，攜帶其所有尖嘴鉗1支，趁保全人員不注意
            之際，進入荷蘭海韻大樓地下室停車場內，並持尖
            嘴鉗剪斷被害人子○○○○所有之腳踏車鐵鍊鎖，
            得手後即騎乘離開，並遭證人己○○騎乘機車自後
            追逐，在遭證人己○○所騎乘機車撞倒後，為脫免
            逮捕而動手毆打證人己○○成傷，惟辯稱：當時伊
            雖偷到腳踏車，但是遭證人己○○騎機車先撞倒，
            非伊先動手，且證人己○○當時不是穿著保全的服
            裝，亦未表明身分，伊不知證人己○○為保全人員
            ，伊遭撞倒後為逃跑，情急之下才動手打證人己○○，但伊亦被打，伊不知道如此就會變成準強盜罪
            等語。指定辯護人則以：被從犯案地點竊得腳踏車
            欲離開時，雖經著制服管理員上前盤問，但被告未
            曾向該保全人員承認為小偷，被告隨即將腳踏車騎
            走時，另一名保全員己○○當天並未穿著保全服裝
            ，既未表示身分，亦未告知被告在追贓，被告遭證
            人己○○追上後，證人己○○即以其騎乘機車將被
            告撞倒並毆打被告，被告是在被毆打情況下，不得
            已才反擊而與證人己○○互毆，顯與準強盜之構成
            要件有別，所犯應分別成立竊盜罪及傷害罪等語。
        (二)惟查被告於附表編號十八所示之時間、地點，攜帶
            其所有之尖嘴鉗剪斷放置該大樓地下室內第24號停
            車格之腳踏車鐵鍊鎖後，竊得被害人子○○○○所
            有腳踏車一輛後，即騎乘離去等情，業據被告自承
            無訛，核與證人即被害人子○○○○指訴情節相符
            ，復有證人即荷蘭海韻大樓保全員己○○證述明確
            ，並有臺南市警察局第四分局扣押物品目錄表、贓
            物認領保管單、監視器翻拍相片4幀、刑案現場照
            片8幀、扣押物品清單等資料在卷可按，此部分竊
            盜之事實堪以認定。
        (三)按刑法第329條準強盜罪之規定，立法者就竊盜或
            搶奪而當場施以強暴、脅迫者，僅列舉防護贓物、
            脫免逮捕或湮滅罪證三種經常導致強暴、脅迫行為
            之具體事由，係選擇對身體自由與人身安全較為危
            險之情形，視為與強盜行為相同，而予以重罰，擬
            制為強盜行為之準強盜罪構成要件行為，雖未如刑
            法第328條強盜罪之規定，將實施強暴、脅迫所導
            致被害人或第三人不能抗拒之要件予以明文規定，
            惟必於竊盜或搶奪之際，當場實施之強暴、脅迫行
            為，已達使人難以抗拒之程度，其行為之客觀不法
            ，方與強盜行為之客觀不法相當，而得與強盜罪同
            其法定刑，司法院釋字第630號解釋闡述甚明；而
            刑法第329條擬制為強盜罪之強暴、脅迫構成要件
            行為，乃指達於使人難以抗拒之程度者而言（最高
            法院96年度臺上字第6918號判決意旨參照）。
        (四)查被告竊得被害人子○○○○所有之摺疊式腳踏車
            得手後，欲騎乘該腳踏車逃逸，經該大樓所合作之
            保全公司配置之保全人員發覺有異而詢問，證人己○○亦在場聽聞並見被告形跡可疑，即騎乘機車自
            後追趕，證人己○○沿途追逐期間，一再向被告喊
            話，表示其為大樓管理員，要求被告歸還所竊取住
            戶腳踏車，且表示被告所為是竊盜，小偷行為等語
            ，但被告仍繼續騎乘逃逸，至建平七街路口時，證
            人己○○再要求被告停車，被告竟稱為何要停車，
            即舉腳踢踹證人己○○所騎乘機車，欲使己○○所
            騎乘機車因不穩而跌倒，證人己○○向被告喊話詢
            問為何偷竊住戶腳踏車，被告竟以三字經等穢語辱
            罵證人己○○，證人己○○追逐至永華九街與建平
            七街路口時，為順利攔阻被告，即以其所騎乘機車
            擦撞被告所竊得之腳踏車後輪處，致雙方均倒地，
            被告仍欲牽起該所竊得之腳踏車逃逸，但即為證人
            己○○抓住被告衣領處，被告為脫免逮捕，即以雙
            手握拳毆擊證人己○○頭部與眼睛等部位之情，業
            經證人己○○於警、偵訊及原審審理時均證述甚明
            （詳臺南市警察局第四分局南市警四字第09800000
            063號警卷第4頁至第6頁、98年偵字第2126號偵查
            卷第17頁、第18頁、原審卷第60頁至第64頁），參
            以被告分別於警、偵訊中陳稱：「問：你騎乘該部
            腳踏車沿何處逃離？做何事？答：沿永華路二段往
            東行至永華九街右轉，我要逃給他們追」、「問：
            你說沿路有人在追趕你，是何人？做何事？在何地
            撞倒？答：大樓管理員騎乘機車追我，並以機車撞
            我腳踏車數次。於建平七街與永華九街倒地」、「
            問：倒地後發生何事？你打傷該男子何部位？答：
            2人互毆，眼部及臉部」、「問：竊得腳踏車為何
            毆打管理員己○○？答：因為他要我停車，我不要
            停車，他就用機車追撞我，撞了幾次，我腳踏車倒
            地，我就與管理員發生扭打，我是雙手毆打他的頭
            部及身體，對方也有打我」、「問：提示卷附照片
            ，管理員為何臉部受傷嚴重，你臉部外觀並沒有傷
            勢？答：我不知道」、「問：為何要毆打管理員？
            答：因為我怕被抓到，情急之下才出手」等語（詳
            同上警卷第2頁、同上偵查卷第9頁），足認被告於
            騎乘所竊得腳踏車逃逸時，即遭證人己○○追蹤並
            欲攔下被告，而被告在遭證人己○○以抓住其衣領
            無法順利逃逸時，以雙手握拳猛力毆擊證人己○○
            眼部及頭部等處施以強暴手段，顯係為脫免逮捕無
            疑。被告雖辯稱：證人己○○未穿著保全制服，亦
            未表明追贓，在遭證人己○○所騎乘機車撞倒後，
            並遭毆打才不得已為反擊行為等語，顯與前述情節
            不符，復與證人己○○指證相左。且按準強盜罪之
            構成要件，對於行竊或行搶者，僅為防護贓物、脫
            免逮捕或湮滅罪證而施以強暴、脅迫之行為即構成
            ，對於追逐、逮捕者之身分，是否在追贓等，顯非
            所問，是被告此部分所辯，顯不足取。
        (五)證人己○○自荷蘭海韻大樓目睹被告騎乘所竊得腳
            踏車自地下室停車場上來後，即先由值班保全員詢
            問有關姓名及幾樓住戶，因被告無法回答，並質疑
            為小偷時，而仍欲強行騎乘腳踏車離去逃逸，證人
            己○○隨即騎乘機車自後追趕至建平七街與永華九
            街路口時始以其所騎乘機車撞倒被告所騎腳踏車，
            而於該處遭被告以雙手握拳重力毆擊頭部與眼睛施
            強暴一事，已如前述，是建華七街與永華九街路口
            雖非被告竊盜現場，惟仍係證人己○○自被告行竊
            現場追躡而至之處，核與刑法第329條所定之「當
            場」相當。證人己○○因遭被告毆擊頭部及眼部等
            處，受有前述傷害部分，有行政院衛生署臺南醫院
            於98年2月6日出具之診斷證明書一紙及證人己○○
            受傷之照片3幀附卷可憑 (附於同上警卷第9頁、第
            18頁、第19頁)，衡以證人己○○受傷部位為人體
            脆弱之眼部與頭部等處，且觀證人己○○雙眼均瘀
            青、腫脹，尤其右眼部腫脹幾乎無法看到眼球，迄
            原審審理時，證人己○○陳稱：當時伊抓住被告衣
            領處，防止被告逃逸，被告即以雙手握拳毆打伊之
            眼睛與頭部，只能以另一隻手只能抵抗被告，但仍
            抵擋不過，被被告壓制在地上，被告坐在伊腰部處
            毆擊伊，伊想從被告跨下爬出，再將被告翻倒，但
            沒有辦法，因被告力氣較大，且被告毆擊伊眼部二
            、三下後，伊眼睛就看不見了，當時到醫院伊眼睛
            看不到東西，有傷到眼球，頭皮整個是腫的，另外
            右手肘、膝蓋均有破皮、挫傷，遭被告毆擊後約一
            個月，眼部瘀青才退掉，但右眼視力有退化，伊配
            戴相同眼鏡，之前可以看清楚，現在看不清楚，現
            在壓眼部下方仍會痛等語（詳原審卷第60頁至第64
            頁），足見被告雖徒手進行強暴行為，但其雙手握
            拳猛力擊打證人己○○頭部與眼部等部位手段之際
            ，係具有使證人己○○難以抗拒而得掙脫之意圖，
            且以證人己○○上開傷勢之部位、傷害情狀觀之，
            其客觀上確已達使證人己○○難以抗拒之程度無疑
            。
        (六)綜上所述，被告所辯並無準強盜犯行云云，顯係卸
            責之詞，不足採信，是被告此部分所犯攜帶兇器準
            強盜之犯行，亦堪認定。
    三、關於論罪科刑部分：
        (一)按刑法上所謂夜間，係指日出前日沒後；又大樓式
            或公寓式住宅之地下室，係附屬於該大樓或公寓，
            為該種住宅居住人生活起居場所之一部分，與住宅
            之關係密不可分，仍不失為刑法所稱之住宅。查被
            告於附表編號三、四、六、七、十、十二、十三、
            十六及十七號所示之犯罪時間分別為晚間8時58分
            許、凌晨5時19分許、凌晨5時20分、5時42分許、
            晚間10時51分許、8時27分許、11時49分許、7時44
            分許、6時31分許，經核對卷附之98年1月1日至2月
            28日日出日沒時刻表所載日出時刻、日沒時刻，可
            知上述時間分別屬日出之前或日沒後之時段，即均
            屬夜間無訛 (日出日落時刻表附於原審卷第51頁)
            ，被告於上述夜間時間，侵入附屬於大樓集體式住
            宅之地下室停車場內竊盜，自係該當於夜間侵入住
            宅甚明。復按刑法第321條第1項第3款之攜帶兇器
            竊盜罪，係以行為人攜帶兇器竊盜為其加重條件，
            此所謂兇器，其種類並無限制，凡客觀上足對人之
            生命、身體、安全構成威脅，具有危險性之兇器均
            屬之，且祇須行竊時攜帶此種具有危險性之兇器為
            已足，並不以攜帶之初有行兇之意圖為必要，最高
            法院79年臺上字第5253號判例意旨可資參照。查被
            告於附表編號七、八、九、十三之時、地行竊、及
            上開事實欄（四）所犯準強盜犯行之竊盜行為時均
            係攜帶尖嘴鉗，而扣案之尖嘴鉗一支，長約16公分
            ，金屬材質，質地堅硬，前端尖銳，有相片一幀附
            可查 (附於原審卷第30頁)，又該尖嘴鉗既得用於
            剪斷腳踏車之鐵鍊鎖，自屬利器，依照一般社會通
            念，如持以行兇，當足以對人之生命、身體、安全
            構成威脅，具有危險性，要屬兇器無訛。被告意圖
            為自己不法之所有，於附表編號一、二、五、十一
            、十四、十五、十六所為，均係犯刑法第320條第1
            項之竊盜罪；就附表編號三之所為，則係犯刑法第
            321條第2項、第1項第1款之夜間侵入住宅竊盜未遂
            罪；就附表編號四、六、十、十二、十七所為，則
            係犯刑法第321條第1項第1款之夜間侵入住宅竊盜
            罪；就附表編號八、九所為，係犯刑法第321條第1
            項第3款之攜帶兇器竊盜罪；就附表編號七、十三
            所為，則係犯刑法第321條第1項第1款及第3款之夜
            間侵入住宅、攜帶兇器竊盜罪。就上開事實欄（四
            ）之犯行所為，則係犯刑法330條第1項、第329條
            之加重準強盜罪，及同法第277條第1項傷害罪（就
            上開論罪與起訴書不符部分，均經到庭檢察官當庭
            更正，故不另諭知變更法條）。被告就事實欄之（
            四）所為，係以一行為觸犯傷害罪及加重準強盜罪
            ，為想像競合犯，應從一重之加重準強盜罪處斷。
            又被告所犯上開共18罪，其犯意各別，行為互殊，
            應予分論併罰。又被告於附表編號三之犯罪既屬竊
            盜未遂，爰依刑法第25條第2項規定，按既遂犯之
            刑度減輕其刑。
        (二)至公訴人認應對被告宣告強制工作部分：按十八歲
            以上之竊盜犯、贓物犯，有犯罪之習慣者，得於刑
            之執行前，令入勞動場所強制工作，竊盜犯贓物犯
            保安處分條例第3條第1項固定有明文，然保安處分
            係對受處分人將來之危險性所為拘束其身體、自由
            等之處置，以達教化與治療之目的，為刑罰之補充
            制度，本諸法治國家保障人權之原理及刑法之保護
            作用，應受比例原則之規範，是保安處分之宣告，
            應與行為人所為行為之嚴重性、行為人所表現之危
            險性、及對於行為人未來行為之期待性相當，始為
            適法。又十八歲以上之竊盜犯以犯竊盜為常業者，
            法院固得依竊盜犯贓物犯保安處分條例第3條第1項
            第2款規定宣告於刑之執行前，令入勞動場所強制
            工作之保安處分，然是否宣告強制工作，法院仍有
            裁量權，非無審酌之餘地而當然應予宣告該項保安
            處分，此觀該法文之規定甚明（最高法院九十六年
            度臺上字第六七三號判決參照）。查被告雖於89年
            間，因犯竊盜案件，經臺灣臺南地方法院決判處有
            期徒刑三月，緩刑三年確定，嗣經撤銷緩刑，並於
            92年6月30日徒刑執行完畢出監，之後並無竊盜犯
            行，有前開臺灣高等法院被告前案紀錄表可按，可
            認被告於犯本案之前，僅犯一起竊盜案件並入監執
            行完畢至明。然被告自92年6月30日出監後，期間
            並未再犯竊盜案件，經過五年餘始再犯附表所示之
            竊盜案件，尚難認有犯竊盜罪之習慣；另觀被告於
            94年7月至95年2月間、96年10月1日至同年月5日均
            由一薪交通企業有限公司為被告投保勞工保險（該
            公司為被告申報之投保薪資各為一萬五千八百四十
            元、一萬七千二百八十元、二萬四千元），於95年
            4月3日至同年8月14日間，由臺南市泥水業職業工
            會為被告投保勞工保險（申報投保薪資為一萬九千
            二百元），於95年11月16日至96年1月11日間，則
            由紅安食品行為被告投保勞工保險（申報投保薪資
            為一萬六千五百元），及於96年1月11日至同年5月
            30日間，係由紅漳企業有限公司小東分店為被告投
            保勞工保險（申報之投保薪資為二萬四千元）等情
            ，亦有勞工保險局於98年4月14日以保承資字第098
            10138640號函所附勞工保險被保險人投保資料（明
            細）一紙在卷可憑 (附於原審卷第44頁、第45頁)
            ，亦可認被告自前開所犯竊盜案件執行完畢後，確
            有正當工作，故尚難認被告有犯竊盜罪之習慣，另
            被告於犯罪後坦承竊盜犯行，依比例原則，綜合其
            所為行為之嚴重性、所表現之危險性及對其未來之
            期待性等情以觀，本院認就被告判處如主文所示之
            刑，已與被告犯行之相當，足資儆懲，是自無為宣
            告被告等人應於刑之執行前令入勞動場所強制工作
            之之必要，附此敘明。
        (三)扣案之尖嘴鉗1支，係被告所有並供被告犯上開事
            實之（四）之犯行所用之物，業據被告供明在卷（
            詳原審卷第77頁），應依刑法第38條第1項第2款規
            定宣告沒收。至於被告所犯附表編號七、八、十三
            之犯行時所持以使用之尖嘴鉗，已經為被告使用後
            即丟棄，並非本案扣案之尖嘴鉗，亦為被告陳述甚
            明，且依卷內資料並無證據可以證明被告為前開犯
            行時係持本件扣案之尖嘴鉗所犯，是被告為前開竊
            盜時所使用之尖嘴鉗，並未扣案，復無證據足資證
            明該附表編號七、八、十三所示尖嘴鉗仍存在，故
            不另為沒收之諭知。
    四、原審審理結果，認被告罪證明確，適用刑法第320第1項
        、第321條第1項第1款、第3款、第2項、第329條、第
        330條第1項、第25條第2項、第38條第1項第2款、第51
        條第5款，並審酌被告缺款花用竟不思以正當之方式獲
        取財物，為貪圖一己之私欲，竟於短短二個月間犯下本
        案多起竊盜犯行之動機、目的，專門竊取高價位之腳踏
        車後進行變賣得款供己花用，甚至攜帶兇器、於夜間侵
        入住宅進行行竊之犯行等手段，除造成各被害人財產損
        失外，更對於住居安寧、社會秩序造成相當之危險，並
        為圖脫免逮捕，竟徒手猛力毆擊被害人林明清之眼部、
        頭部等處，造成被害人林明清上開非輕之傷勢，惡性非
        輕，其犯後僅坦承竊盜犯行之態度，迄今均未賠償被害
        人所受損失與傷害等一切情狀，分別就量處如附表所示
        之宣告刑，並定其應執行之刑為有期徒刑十年，復將扣
        案之尖嘴鉗1支依法宣告沒收，認事用法俱無不合，量
        刑亦稱妥適，被告上訴意旨，認原審量刑過重，公訴人
        上訴意旨，認所定應執行之刑過低，及未宣告強制工作
        ，惟原審對定應執行刑部分，係在法定範圍之內，而不
        宣告強制工作，亦於判決理由詳予敘明，本院經核均無
        不合，故被告及檢察官等上訴意旨，分別指摘原判決不
        當，並無可取，為無理由，應予駁回。
丙、據上論斷，應依刑事訴訟法第368條，判決如主文。
本案經檢察官江守權到庭執行職務。
中    華    民    國    98    年    8     月    13    日
                  刑事第五庭    審判長法  官  楊明章
                                      法  官  楊子莊
                                      法  官  戴勝利
以上正本證明與原本無異。
竊盜部分不得上訴。
加重準強盜罪部分如不服本判決應於收受送達後10日內向本院提
出上訴書狀，其未敘述上訴理由者，並得於提起上訴後10日內向
本院補提理由書（均須按他造當事人之人數附繕本）「切勿逕送
上級法院」。
                                      書記官  陳淑貞
中    華    民    國    98    年    8     月    13    日
附錄：本案論罪科刑法條：
刑法第320條第1項：意圖為自己或第三人不法之所有，而竊取他
                  人之動產者，為竊盜罪，處5年以下有期徒
                  刑、拘役或5百元以下罰金。
刑法第321條：犯竊盜罪而有左列情形之一者，處6月以上、5年
             以下有期徒刑：
             一、於夜間侵入住宅或有人居住之建築物、船艦
                 或隱匿其內而犯之者。
             二、毀越門扇、牆垣或其他安全設備而犯之者。
             三、攜帶兇器而犯之者。
             四、結夥三人以上而犯之者。
             五、乘火災、水災或其他災害之際而犯之者。
             六、在車站或埠頭而犯之者。
刑法第329條：竊盜或搶奪，因防護贓物、脫免逮捕或湮滅罪證
             ，而當場施以強暴脅迫者，以強盜論。
刑法第330條：犯強盜罪而有第321條第1項各款情形之一者，處7
             年以上有期徒刑。
【附表】
┌──┬────┬───────┬───────────┬─────┬───────┬──────────┐
│編號│犯罪時間│   犯罪地點   │       犯罪手法       │ 犯罪所得 │所犯法條      │罪名暨宣告刑        │
├──┼────┼───────┼───────────┼─────┼───────┼──────────┤
│一  │九十七年│臺南市○○路一│甲○○見壬○○所有車號│車號Ｓ四—│刑法第三百二十│甲○○犯竊盜罪，處有│
│    │十二月十│段三六一之五七│Ｓ四—０六四五號自小客│０六四五號│條第一項      │期徒刑參月。        │
│    │三日凌晨│號前          │車（廠牌：三陽、綠色、│自小客車一│              │                    │
│    │三時二十│              │一九九八年份）停放該處│輛        │              │                    │
│    │分許    │              │，車窗未關緊閉，即徒手│          │              │                    │
│    │        │              │打開車門入內，並在車內│          │              │                    │
│    │        │              │取得車鑰匙後駕駛離去而│          │              │                    │
│    │        │              │竊得該自小客車        │          │              │                    │
├──┼────┼───────┼───────────┼─────┼───────┼──────────┤
│二  │九十八年│臺南縣永康市中│甲○○借訪友機會，見馮│甲○○竊得│刑法第三百二十│甲○○犯竊盜罪，處有│
│    │一月十三│華一路「六合停│俊孝吊掛在該處架子上之│該六五五五│條第一項      │期徒刑參月。        │
│    │日上午八│車場」        │黑色外套而佯稱寒冷，而│—ＵＧ號自│              │                    │
│    │時許    │              │取得辰○○之外套禦寒，│小客車後，│              │                    │
│    │        │              │並發現該外套內有汽車鑰│並竊取車內│              │                    │
│    │        │              │匙，即持該汽車鑰匙前往│現金七千元│              │                    │
│    │        │              │六合停車場竊得辰○○所│，及行動電│              │                    │
│    │        │              │有之車號六五五五—ＵＧ│話一具（廠│              │                    │
│    │        │              │號自小客車（廠牌：ＰＲ│牌：三星、│              │                    │
│    │        │              │ＯＴＯＮ、藍色、一五九│門號：０九│              │                    │
│    │        │              │七年）及車內物品。    │八九０六六│              │                    │
│    │        │              │                      │八一八號）│              │                    │
├──┼────┼───────┼───────────┼─────┼───────┼──────────┤
│三  │九十八年│臺南市北區長榮│甲○○侵入該大樓一樓所│未竊得財物│刑法第三百二十│甲○○犯夜間侵入住宅│
│    │一月十八│路四段一一九巷│附停車場內，見巳○○所│。        │一條第一項第一│竊盜未遂罪，處有期徒│
│    │日晚間八│二二之一號大樓│有美利達廠牌LOHAS型號 │          │款、第二項    │刑伍月。            │
│    │時五十八│一樓所附停車場│之腳踏車一輛，因上鎖即│          │              │                    │
│    │分      │處            │以徒手搬至該大樓後門出│          │              │                    │
│    │        │              │口處，但因該後門上鎖而│          │              │                    │
│    │        │              │放置在該門口處，而未得│          │              │                    │
│    │        │              │手。                  │          │              │                    │
├──┼────┼───────┼───────────┼─────┼───────┼──────────┤
│四  │九十八年│臺南市北區公園│甲○○侵入該大樓停車場│腳踏車一輛│刑法第三百二十│甲○○犯夜間侵入住宅│
│    │一月二十│南路三五八號（│內，徒手竊得邱煜佳所有│（廠牌：Ｋ│一條第一項第一│竊盜罪，處有期徒刑捌│
│    │八日凌晨│皇龍第一園大樓│腳踏車一輛後，即騎乘離│ＲＡＶＥ、│款。          │月。                │
│    │五時十九│）大樓地下室停│開。                  │型號：ＳＴ│              │                    │
│    │分許    │車場          │                      │ＯＫＥＤ登│              │                    │
│    │        │              │                      │山車）    │              │                    │
├──┼────┼───────┼───────────┼─────┼───────┼──────────┤
│五  │九十八年│臺南市○○路三│甲○○進入該大樓所附地│腳踏車一輛│刑法第三百二十│甲○○犯竊盜罪，處有│
│    │一月二十│段一九四號大樓│下停車場內，徒手竊得邱│（廠牌：Ｃ│條第一項      │期徒刑參月。        │
│    │八日中午│地下室停車場  │椿富所有之腳踏車一輛，│—ＮＥＷ、│              │                    │
│    │        │              │並供己騎乘使用。      │特徵：左側│              │                    │
│    │        │              │                      │支架貼有延│              │                    │
│    │        │              │                      │平國中、車│              │                    │
│    │        │              │                      │證（９６）│              │                    │
│    │        │              │                      │ＮＯ０００│              │                    │
│    │        │              │                      │１１０）  │              │                    │
├──┼────┼───────┼───────────┼─────┼───────┼──────────┤
│六  │九十八年│臺南市中西區民│甲○○侵入該大樓地下二│腳踏車一輛│刑法第三百二十│甲○○犯刑法第三百二│
│    │一月二十│權路三段四百巷│樓停車場內，持其所有客│（廠牌：捷│一條第一項第一│十一條第一項第一款、│
│    │九日上午│一號地下二樓停│觀上可供兇器使用之尖嘴│安特）    │款、第三款    │第三款之竊盜罪，處有│
│    │五時二十│車場          │鉗破壞申○○所有並停放│          │              │期徒刑捌月。        │
│    │分      │              │該停車場第一一九號停車│          │              │                    │
│    │        │              │格內之腳踏車前輪處大鎖│          │              │                    │
│    │        │              │後而竊得該腳踏車，並騎│          │              │                    │
│    │        │              │乘離開。              │          │              │                    │
├──┼────┼───────┼───────────┼─────┼───────┼──────────┤
│七  │九十八年│同上地點      │甲○○騎乘竊得附表五所│腳踏車一輛│刑法第三百二十│甲○○犯夜間侵入住宅│
│    │一月二十│              │示邱椿富所有之腳踏車至│（廠牌：捷│一條第一項第一│竊盜罪，處有期徒刑捌│
│    │九日五時│              │該大樓地下二樓停車場內│安特）    │款            │月。                │
│    │四十二分│              │見停放在五十七號停車格│          │              │                    │
│    │許      │              │位丙○○所有腳踏車一輛│          │              │                    │
│    │        │              │未上鎖，即徒手竊得，並│          │              │                    │
│    │        │              │騎乘離開，另將前所竊得│          │              │                    │
│    │        │              │邱樁富所有腳踏車一輛棄│          │              │                    │
│    │        │              │置在該停車場內。      │          │              │                    │
├──┼────┼───────┼───────────┼─────┼───────┼──────────┤
│八  │九十八年│臺南市安平區怡│甲○○至該大樓地下室，│腳踏車二輛│刑法第三百二十│甲○○犯竊盜罪，處有│
│    │一月二十│平路一四０巷十│於數分鐘內接續持尖嘴鉗│（廠牌：Ｏ│一條第一項第三│期徒刑捌月。        │
│    │九日中午│七弄三號（巴黎│剪斷腳踏車鎖鍊後竊得陳│ＹＡＭＡ、│款            │                    │
│    │一時二十│春天）大樓所附│偉挺所有之腳踏車二輛。│型號：Ａ３│              │                    │
│    │六分許  │地下室停車場內│                      │００）    │              │                    │
├──┼────┼───────┼───────────┼─────┼───────┼──────────┤
│九  │九十八年│臺南市中西區民│甲○○進入該大樓地下室│腳踏車一輛│刑法第三百二十│甲○○犯攜帶兇器竊盜│
│    │一月三十│生路二段三九三│停車場內，持其所有尖嘴│（廠牌：Ｂ│一條第一項第三│罪，處有期徒刑捌月。│
│    │日某時  │號大樓地下停車│鉗破壞午○○所有腳踏車│Ｅ  ＯＮＥ│款            │                    │
│    │        │場內          │之車鎖後，竊得該車。  │）        │              │                    │
├──┼────┼───────┼───────────┼─────┼───────┼──────────┤
│十  │九十八年│臺南市北區公園│甲○○於夜間侵入該大樓│腳踏車一輛│刑法第三百二十│甲○○犯夜間侵入住宅│
│    │一月三十│南路三六二巷十│所附地下停車場內，徒手│（廠牌：捷│一條第一項第一│竊盜罪，處有期徒刑捌│
│    │日晚間十│號大樓（皇龍第│竊得癸○○所有腳踏車一│安特、型號│款            │月。                │
│    │時五十一│一園大樓）所附│輛後，騎乘離開。      │：ＸＴＣ登│              │                    │
│    │分許    │地下停車場    │                      │山車）    │              │                    │
├──┼────┼───────┼───────────┼─────┼───────┼──────────┤
│十一│九十八年│臺南市建平十七│甲○○至該大樓地下三樓│腳踏車一輛│刑法第三百二十│甲○○犯竊盜罪，處有│
│    │二月一日│街三一號大樓所│停車場內竊取戊○○所有│（廠牌：新│條第一項      │期徒刑參月。        │
│    │上午九時│附地下三樓停車│腳踏車一輛得手後，騎乘│瑞興公司所│              │                    │
│    │十七分許│場            │離開。                │出產二十吋│              │                    │
│    │        │              │                      │變速摺疊車│              │                    │
│    │        │              │                      │）        │              │                    │
├──┼────┼───────┼───────────┼─────┼───────┼──────────┤
│十二│九十八年│臺南市安平區建│甲○○於夜間趁該住處開│腳踏車一輛│刑法第三百二十│甲○○犯夜間侵入住宅│
│    │二月一日│平十五街一三一│啟地下室停車場之門後即│（廠牌：Ｙ│一條第一項第一│竊盜罪，處有期徒刑捌│
│    │晚間八時│號大樓所附地下│趁機侵入該大樓地下室停│ＵＫＯＮ登│款            │月。                │
│    │二十七分│室停車場      │車場內，徒手竊得戌○○│山車）    │              │                    │
│    │許      │              │所有未上鎖之腳踏車一輛│          │              │                    │
│    │        │              │後，並趁住戶從地下室外│          │              │                    │
│    │        │              │出開啟停車場大門後即迅│          │              │                    │
│    │        │              │速騎乘該所竊得之腳踏車│          │              │                    │
│    │        │              │離去                  │          │              │                    │
├──┼────┼───────┼───────────┼─────┼───────┼──────────┤
│十三│九十八年│臺南市○○路一│甲○○於夜間侵入該大樓│腳踏車一輛│刑法第三百二十│甲○○犯刑法第三百二│
│    │二月一日│八八號大樓（南│地下室停車場內以尖嘴鉗│（廠牌：美│一條第一項第一│十一條第一項第一款、│
│    │晚間十一│國大樓）所附地│剪斷未○○所有腳踏車車│利達名駒６│款、第三款    │第三款之罪，處有期徒│
│    │時四十九│下室停車場    │鎖後，而竊得該腳踏車。│０Ｖ）    │              │刑捌月。            │
│    │分許    │              │                      │          │              │                    │
├──┼────┼───────┼───────────┼─────┼───────┼──────────┤
│十四│九十八年│臺南市北區育德│甲○○進入該大樓所附地│腳踏車一輛│刑法第三百二十│甲○○犯竊盜罪，處有│
│    │二月三日│一街一號大樓所│下室停車場，徒手竊得何│（廠牌：捷│條第一項      │期徒刑參月。        │
│    │上午六時│附地下室停車場│政翰所有腳踏車一輛後，│安特）    │              │                    │
│    │三十八分│              │即騎乘離去。          │          │              │                    │
│    │許      │              │                      │          │              │                    │
├──┼────┼───────┼───────────┼─────┼───────┼──────────┤
│十五│九十八年│臺南市中西區府│甲○○徒步經過該址前，│腳踏車一輛│刑法第三百二十│甲○○犯竊盜罪，處有│
│    │二月三日│前一路四０九號│見庚○○所有腳踏車一輛│（廠牌：Ｍ│條第一項      │期徒刑參月。        │
│    │        │前            │停放在該處，並未上鎖，│ＩＮＩＣＯ│              │                    │
│    │        │              │即徒手竊得該腳踏車後騎│ＵＰＥＲ摺│              │                    │
│    │        │              │乘離去。              │疊式）    │              │                    │
├──┼────┼───────┼───────────┼─────┼───────┼──────────┤
│十六│九十八年│臺南市北區民德│甲○○徒步經過該處見許│腳踏車一輛│刑法第三百二十│甲○○犯竊盜罪，處有│
│    │二月三日│路四號前      │修溢所有腳踏車一輛停放│（廠牌：捷│條第一項      │期徒刑參月。        │
│    │晚間七時│              │該處未上鎖，即徒手竊得│安特、型號│              │                    │
│    │四十四分│              │。                    │：ＦＤ１７│              │                    │
│    │許日    │              │                      │Ｓ）      │              │                    │
├──┼────┼───────┼───────────┼─────┼───────┼──────────┤
│十七│九十八年│臺南市北區育德│甲○○於夜間侵入該大樓│腳踏車一輛│刑法第三百二十│甲○○犯夜間侵入住宅│
│    │二月四日│一街十八號大樓│所附地下室停車場內，徒│（廠牌：Ｇ│一條第一項第一│竊盜罪，處有期徒刑捌│
│    │晚間六時│所附地下室停車│手竊得辛○○所有腳踏車│ＩＡＮＴ）│款            │月。                │
│    │三十一分│場            │一輛後騎乘離去。      │          │              │                    │
│    │許      │              │                      │          │              │                    │
└──┴────┴───────┴───────────┴─────┴───────┴──────────┘


司法院資訊處製作；財團法人民間司法改革基金會備份。
